【裁判字號】    90,訴,232
【裁判日期】    901109
【裁判案由】    毒品危害防制條例
【裁判全文】
臺灣桃園地方法院刑事判決                         九十年度訴字第二三二號
    公  訴  人  臺灣桃園地方法院檢察署檢察官
    被      告  乙○○
    指定辯護人  本院公設辯護人丁○○
右列被告因違反毒品危害防制條例案件，經檢察官提起公訴（八十九年度偵字第一七
五一九號），本院判決如左：
    主  文
乙○○共同連續販賣第貳級毒品，處有期徒刑柒年肆月，扣案之第貳級毒品安非他命
壹包（淨重柒點零肆捌肆公克）沒收銷燬之，犯罪所得財物新台幣陸仟元沒收，如全
部或一部不能沒收時，以其財產抵償之。
        事  實
一、乙○○於民國八十八年七月三十一日因施用第二級毒品安非他命經本院以八十八
    年度毒聲字第四三六一號裁定觀察勒戒，因無繼續施用毒品傾向，於八十八年八
    月十八日經台灣桃園地方法院檢察署檢察官以八十八年度偵字第一二○六六號不
    起訴處分確定，並於八十八年八月十九日出勒戒處所。乙○○明知安非他命類藥
    品，業經行政院衛生署於六十九年十二月八日以衛署藥字第三○一一二四號公告
    列入藥物藥商管理法第十六條（即現行藥事法第二十二條）所定之「禁藥」，自
    該日起禁止輸入、製造，同時自七十年六月一日起禁止販賣，嗣於七十五年七月
    十一日復以衛署藥字第五九七六二七號公告禁止使用。行政院衛生署又於七十九
    年十月九日公告列為化學合成麻醉藥品管理，禁止非法吸用、持有、販賣、轉讓
    ，猶與綽號「小王」及二、三名不詳姓名年約二、三十歲之成年男子基於意圖販
    賣第二級毒品安非他命牟利之犯意聯絡與行為分擔，且基於概括之犯意，自八十
    九年九、十月間起至八十九年十一月十日下午止，連續多次，庚○○（所涉施用
    第二級毒品犯行部分另經台灣桃園地方法院檢察署偵辦）先以電話與乙○○聯絡
    而約在桃園縣中壢、大湳等地碰面，告知欲購買之第二級毒品安非他命之數量，
    並先交付新台幣（下同）二千元現金予乙○○後，約過二小時至六小時乙○○即
    再以電話聯絡庚○○前往桃園縣中壢、大湳等地等候，由「小王」或前開不詳姓
    名之二、三十歲男子往赴約定地點交付「安非他命」予庚○○，乙○○與「小王
    」及前開二、三名成年男子共同連續三次販賣一包二千之第二級毒品安非他命予
    庚○○，嗣於八十九年十一月十日晚下午五時許，庚○○在桃園縣蘆竹鄉○○○
    路一六九巷一八號三樓友人甲○○租住處為警查獲，並自身上搜扣所持有之內有
    微量安非他命之塑膠袋一個、吸食器一組，庚○○告知施用之安非他命來源，並
    經警授意打電話予乙○○佯稱欲購買一兩之安非他命，並約定當晚九時許在桃園
    縣中壢市○○○路○段七六二號前碰面交易，屆時乙○○抵達交易現場，庚○○
    由著便衣之警察陪同上前與乙○○交易，乙○○表示身上持有之安非他命不夠一
    兩，需等上手前來交易，十數分鐘過後有一男、一女前來走上前與乙○○交談，
    在附近埋伏之警察誤以為係前來交易之上手，立即圍上前，惟自上開男女身上未
    查獲任何毒品，因自乙○○身上扣得一包第二級毒品安非他命（淨重七．一一九
    四克，取樣○．○七一○克，餘七．○四八四克），遂將乙○○逮捕究辦。
二、案經桃園縣警察局龜山分局報請台灣桃園地方法院檢察署檢察官偵查起訴。
        理  由
一、訊據被告乙○○矢口否認有何販賣安非他命之行為，辯稱「：第一次是庚○○打
    電話給我，第二次我打電話給庚○○，第三次被抓的這一次是庚○○打電話給我
   ，聯絡綽號小王的人，再由不同的二、三十歲年輕人在約定的地點拿安非他命，
    我們合資五千元，不是他出三千元，就是我出三千元，二個人合起來五千元，一
    起購買安非他命：」等語，經查右揭被告販賣安非他命予庚○○之事實，已據被
    告庚○○於警訊、偵查時供述「：是向我朋友綽號『阿春』的男子所購買的，每
    次以二千元或三千元價格購買：每次都是打電話：打電話後由『阿春』約定時間
    、地點，然後再一手交錢，一手交貨：（警方所查獲的丙○（指被告乙○○，冒
    丙○之名）是否就是你所說的『阿春』？）就是他：」（八十九年十一月十日警
    訊）、」「：綽號阿春以電話聯絡：從八十九年九、十月間起每次以二千、三千
    不等向他購買，找不認識（綽號小王）交給我，在大湳、中壢：先電話聯絡，有
    時會見面當面談買毒品（二千或三千）再約定交貨地點，小王或其他人交給我：
    」（八十九年十一月十一日偵查）、「：我都是打電話給他（指被告乙○○），
    他會找每次不同的人送來給我：八德、中壢之間路上交貨，並且都是由他所指定
    的（我不認識）人送來，錢是事前就給乙○○：：」（八十九年十一月十六日偵
    查）等語綦詳，而被告庚○○於八十九年十一月十日下午五時許在蘆竹鄉○○○
    路一六九巷一八號因持有微量安非他命之塑膠袋一個、吸食器一組涉嫌施用安非
    他命為警逮獲經供出施用之安非他命來源，依警方指示打電話佯向被告乙○○購
    買安非他命，旋被告乙○○即抵約定地點而為警自其身上扣得一包安非他命（毛
    重七．五公克，淨重七．一一九四克，取樣○．○七一○克，餘七．○四八四克
    ）之事實，亦據證人即承辦本案員警戊○○於九十年六月十一日本院調查時及己
    ○○小隊長於九十年七月二十四日本院調查時證述「：（是否於八十九年十一月
    十日下午四點十五分前往蘆竹鄉○○○路一六九巷一八號搜索？）：是。（當時
    現場有那些人？）有庚○○及一個男子及一名女子，後來又來一名女子，我們便
    將他們四人帶回分局。（是否有繼續追查上手？）庚○○在分局以他的手機打電
    話給賣方，隔二、三小時後我們同一組人馬帶著庚○○前往中壢環中東路與忠孝
    路交叉路口與對方碰頭：」、「：當初是先抓到庚○○，庚○○供出他的毒品是
    向乙○○拿的，就打電話聯絡乙○○，在中壢市○○○路附近的一間便利商店抓
    到乙○○，當時庚○○打電話給乙○○說要向他買一兩的安非他命，我們到環中
    東路該便利商店時見乙○○一個人已在該店門口，由庚○○上前和乙○○交易，
    沒多久庚○○走回我們車上，告知乙○○身上沒有一兩之安非他命，只有一點，
    還要等上手過來交易，我們就在現場等一會兒，有一男一女走上前和乙○○交談
    ，我們以為就是前來交易的上手，就上前盤查，因為在他二人身上沒有查扣任何
    違禁物品，而在乙○○身上扣到七點五公克安非他命，抓到乙○○之後才知他本
    名叫乙○○，因為他之前一直冒用丙○的名義，而庚○○當初告知他的安非他命
    是向丙○拿的。：（當初庚○○和乙○○電話聯絡時是對他說一起出錢買還是向
    他買安非他命？）是說向他買安非他命：」等語明確，而現場自被告乙○○所查
    扣疑似安非他命結晶體經送檢驗，含有甲基安非他命成份，此有憲兵司令部刑事
    鑑識中心九十年七月四日（九○）綱得字第○八七六七號鑑驗通知書乙紙附卷可
    稽，而按諸經驗法則，案發時之供詞較少權衡利害得失，較之事後翻異之詞，自
    較可信，故除非可證明其更異之詞與事實更為相符，或其初供係虛偽者外，自不
    得任意捨初供不採（最高法院七十三年台上字第三九九八號判決意旨參照），本
    件被告庚○○於警訊、偵查所為有向被告乙○○購買安非他命之供詞，核與被告
    乙○○於警訊供述「：（警方查獲的安非他命為何人所有？）該毒品是一名綽號
    叫『小王』的男子所有。是『小王』叫我幫他販售：都是庚○○打電話給我先談
    好價格、數量，我再打電話給『小王』，然後再聯絡庚○○約定時間、地點：：
    」等相符，雖被告庚○○嗣於本院調查時均改稱係與被告乙○○一起出錢購買安
    非他命，然於九十年四月十七日本院調查時供稱「：我從八十九年七、八月起自
    八十九年十一月十日被抓止，拿二千或三千元給乙○○，和他合資買：：我打行
    動電話給乙○○，二人約在中壢、八德碰面，我把錢交給乙○○：約過二個小時
    或半天，乙○○打電話與我聯絡告知地點，地點是在中壢、八德，我過去後均由
    我不認識之人拿給我，每次均是不同人，均是二、三十歲成年男子：」，於九十
    年五月十七日本院調查時則稱「：我都是和乙○○一起去買的，八十九年八月間
    至同年十一月買過三次，我每次出二、三千元，第一次我打電話給乙○○約在中
    壢等他，我出二、三千元，我先在中壢和他碰面，他到中壢後，他開車載我到中
    壢附近向一名年輕男子買，第二次我打電話給乙○○，他到松柏林我家跟我拿錢
    後，出去買，過一會兒，他在（再）拿到我家給我，第三次是打電話後，在八德
    碰面，乙○○載我到附近向一名年輕男子買，都是乙○○下車和那些人交易：」
    ，所述交易經過前後不同，且與被告乙○○於九十年四月十七日、九十年七月二
    十四日、九十年九月二十七日、九十年十月二十六日本院審理所述之「：我二人
    合買二、三次，時間大概是八十九年十一月十日我被抓前一、二個月那段時間，
    我打電話給庚○○，或庚○○打電話給我，二人如要合買安非他命，我就打電話
    給小王，二人在一起到中壢、八德，小王約定的地點，和小王碰面買安非他命：
    」、「：有二、三次庚○○打電話給我之後二人一起向小王買五千元的安非他命
    ，有時他出二千元，我出三千元，有時他出三千元，我出二千元，庚○○出過一
    次二千元，有二次他出三千元，最後一次就是我被警察抓的那一次，我們一起去
    向小王買，由我出面和小王交易，庚○○就在旁邊，最後一次我向小王拿到之後
    ，我轉手交給庚○○，警察就上前抓我：」、「：都是庚○○打電話問我有沒有
    安非他命，如果沒有，二個人一起去買，我就和他一起湊錢，我打電話與小王聯
    絡交易時間、地點與量，前二次是在八德市大湳：」、「：第一次是庚○○打電
    話給我，第二次我打電話給庚○○，第三次被抓的這一次是庚○○打電話給我，
    聯絡綽號小王的人，再由不同的二、三十歲年輕人在約定的地點拿安非他命，我
    們合資五千元，不是他出三千元，就是我出三千元，二個人合起來五千元，一起
    購買安非他命：：」等，亦有齟齬，本案非但查無證據證明被告庚○○前開向被
    告乙○○購買安非他命之供詞係屬虛偽，反足證明其事後更易之詞，與事實不符
    ，自無捨被告庚○○警偵訊供詞不採，又依交易習慣，所謂意圖營利，買賤賣貴
    固為通常之方法，但因應供需協調、開拓市場、物價波動、變賣求現種種市場狀
    況，平價售出，甚或削價求售，所在多有，非得僅以買賣價差決定行為人是否意
    圖營利，而須綜合其他具體情況審究之，被告乙○○竟甘冒販賣毒品之重大刑責
    ，為被告庚○○多次調取安非他命後藉以取得現款，若非意在營利，更何所求？
    況被告乙○○與被告庚○○之間尚無特殊之情誼，被告乙○○於八十九年十二月
    十四日偵查時供稱係於八十九年九月間才認識被告庚○○，其甘冒受重刑處罰之
    危險，應係以高於購入之價格或減量後再行出售予被告庚○○應無疑問，自有牟
    利之意圖；綜上所述，被告乙○○前開辯解均係卸責之詞，而被告庚○○嗣於本
    院之供詞亦係事後迴護被告乙○○之詞，均不足採信，本件事證明確，被告乙○
    ○右揭共同與『小王』及二、三名不詳之年男子連續非法販賣安非他命予被告庚
    ○○之犯行，堪以認定。
二、按安非他命為毒品危害防制條例規範之第二級毒品，該條例第二條第二項第二款
    定有明文，被告三次販賣安非他命予庚○○所為，核犯該條例第四條第二項之販
    賣第二級毒品罪，又最後一次販賣安非他命予庚○○未遂，則犯該條例第四條第
    五項、第二項之販賣第二級毒品未遂罪，被告為販賣之前而持有安非他命之低度
    行為，應為販賣之高度行為所吸收，不另論罪。被告與「小王」及該二、三名成
    年男子就前開販賣安非他命犯行，有犯意聯絡與行為分擔，為共同正犯，被告先
    後三次販賣既遂及最後一次販賣未遂之犯行，時間緊接，犯罪構成要件相同，顯
    係基於概括犯意反覆為之，為連續犯，應依刑法第五十六條論以一販賣罪，除法
    定本刑無期徒刑部分，依法不得加重外，就其餘部分依法加重其刑。爰審酌被告
    於八十八年七月三十一日因施用第二級毒品安非他命經本院以八十八年度毒聲字
    第四三六一號裁定觀察勒戒，因無繼續施用毒品傾向，而於於八十八年八月十九
    日出勒戒處所（有臺灣桃園地方法院檢察署刑案資料查註記錄表、表及臺灣高等
    法院檢察署刑案紀錄簡覆表、臺灣高等法院被告全國前案紀錄表及臺灣桃園地方
    法院法務部在監在押資料表足稽）竟不知潔身自愛，流毒他人，妨害國民健康至
    鉅、犯罪手段、販賣次數、販賣安非他命所得利益及犯罪後態度等一切情狀，量
    處如主文所示之主刑。
三、扣案第二級毒品安非他命（淨重七．一一九四克，取樣○．○七一○克，餘七．
    ○四八四克）為被告擬販賣予庚○○之物，係查獲之第二級毒品，依毒品危害防
    制條例第十八條第一項前段規定，應為沒收銷燬，而被告販賣安非他命所得，三
    次二千元，計六千元，依同條例第十九條第一項，應為沒收之宣告，犯罪所得如
    全部或一部不能沒收時，以其財產抵償之。
據上論斷，應依刑事訴訟法第二百九十九條第一項前段，毒品危害防制條例第四條第
二項、第十八條第一項前段、第十九條第一項，刑法第十一條前段、第二十八條、第
五十六條，判決如主文。
本案經檢察官呂寧莉到庭執行職務。
中      華      民      國    九十    年十一     月      九      日
                                臺灣桃園地方法院刑事第五庭
                                    法  官    林  婷  立
右正本證明與原本無異。
如不服本判決，應於判決送達後十日內向本院提出上訴狀( 應附繕本 )，上訴於
臺灣高等法院。
                                    書記官     黃 子 祝
中      華      民      國     九十    年     十二     月     十一    日
附論罪科刑依據之法條：
毒品危害防制條例第四條第二項
製迼、運輸、販賣第二級毒品者，處無期徒刑或七年以上有期徒刑，得併科新台幣七
百萬元以下罰金。
毒品危害防制條例第十九條第一項
犯第四條至第九條、第十二條、第十三條或第十四條第一項、第二項之罪者，其供犯
罪所用或因犯罪所得之財物，均沒收之，如全部或一部不能沒收時，追徵其價額或以
其財產抵償之。


司法院資訊處製作；財團法人民間司法改革基金會備份。
